臺灣臺北地方法院民事簡易判決
111年度北簡字第10692號
原      告  柯進裕  


被      告  大揚小客車租賃有限公司

法定代理人  李淑娟  
訴訟代理人  張瀚升  
上列當事人間請求給付票款事件，於中華民國111年8月17日言詞
辯論終結，本院判決如下：
    主      文
被告應給付原告新臺幣貳佰萬元，及自民國一百一十一年七月二
十三日起至清償日止，按年息百分之六計算之利息。
訴訟費用新臺幣貳萬零捌佰元由被告負擔。
本判決得假執行；但被告如以新臺幣貳佰萬元為原告預供擔保後
，得免為假執行。
    事實及理由
一、原告起訴主張：其執有被告所簽發，付款人為台北市第五信
    用合作社中山分社，付款地為台北市○○路000號，如附表所
    示之支票1紙（下稱系爭支票），面額為新臺幣（下同）2,0
    00,000元，經原告屆期於附表所示提示日期向付款人為付款
    提示後，因存款不足及拒絕往來戶竟不獲兌現，為此爰依票
    據法律關係，提起本件訴訟，請求被告給付前開票據金額。
二、被告則以：系爭支票發票日為民國110年9月24日，然被告公
    司原法定代理人已死亡，當時印章在原告手上，系爭支票上
    印章有盜蓋之嫌等語置辯，並聲明：原告之訴及假執行之聲
    請均駁回。　　
三、本件原告主張其持有系爭支票屆期經提示不獲兌現之事實，
    業據提出支票及退票理由單各1紙為證（見本院卷第11頁）
    ，並為被告所不否認，堪信為真實。惟被告另以上詞置辯。
    經查：
㈠、按當事人主張有利於己之事實者，就其事實有舉證之責任，
    民事訴訟法第277條第1項前段定有明文。次按私人之印章，
    由自己使用為常態，被人盜用為變態，主張變態事實之當事
    人，自應就此印章被盜用之事實負舉證之責任；發票人欄之
    印章如為真正，即應推定該支票亦屬真正，而得據以判斷該
    支票係發票人作成，倘主張其印章係被盜用時，則被盜用之
    事實，按諸舉證責任分配之原則，應轉由為此主張者負舉證
    責任（最高法院86年度臺上字第 717號、70年度臺上字第43
    39號判決意旨參照）。
㈡、被告於言詞辯論中並未否認系爭支票上之公司大小章及支票
    均為真正，惟以被告公司原法定代理人於發票日110年9月24
    日前已死亡，被告公司之印章當時在原告手上，故系爭支票
    上印章有遭盜蓋之嫌等語置辯。惟原告主張系爭支票係被告
    原法定代理人洪國順於110年5月間向其借款時所交付等情，
    且票據法第128條第2項規定「支票在票載發票日前，執票人
    不得為付款之提示」，即在實務上承認遠期支票之存在，而
    使得支票亦具有信用工具之性質。是支票之票載發票日與實
    際發票日並非當然一致，乃屬常態，自不得逕認支票之發票
    日即係實際之開票日並以此推論系爭支票係開立於原法定代
    理人死亡之後，是被告抗辯系爭支票係原法定代理人死亡後
    遭他人盜蓋印章所開立云云，依上開規定及說明，仍應由被
    告就此有利於己之事實負舉證之責。惟被告迄未提出相關證
    據以實其說，本院無從為有利於被告之認定，被告上開所辯
    ，自無足採。
四、按發票人應照支票文義擔保支票之支付；執票人向支票債務
    人行使追索權時，得請求自為付款提示日起之利息，如無約
    定利率者，依年利六釐計算，此於支票準用之，票據法第12
    6條、第133條、第144條分別定有明文。從而，原告主張依
    票據關係起訴，請求被告給付票款200萬元，及自起訴狀繕
    本送達翌日即111年7月23日起至清償日止，按年息6%計算之
    利息，為有理由，應予准許。
五、本件係就民事訴訟法第427條訴訟適用簡易程序所為被告敗
    訴之判決，依同法第389條第1項第3款規定，應依職權宣告
    假執行。並依同法第392條第2項規定，依職權宣告被告如預
    供擔保後，得免為假執行。
六、本件訴訟費用額，依後附計算書確定如主文所示金額。
中　　華　　民　　國　　111 　年　　9 　　月　　12　　日
                  臺灣臺北地方法院臺北簡易庭
                              法  官　李宜娟
以上正本係照原本作成。
如不服本判決，應於判決送達後20日內向本庭提出上訴狀。（須
按他造當事人之人數附繕本）。如委任律師提起上訴者，應一併
繳納上訴審裁判費。
中　　華　　民　　國　　111 　年　　9 　　月　　12　　日
　　　　　　　　　　　　　　  書記官　官逸嫻

 附表
編號 票款（新台幣） 發  票  日 提示日 支票號碼 一 2,000,000元 110.09.24    111.03.08 CH0000000 

計　　算　　書
項　　　　目             金　額（新臺幣）    　　備　註
第一審裁判費   　 　　   20,800元
合　　　　計　　　       20,800元